臺灣高雄地方法院刑事判決　　　　　　　　　　　　九十一年度訴緝字第一五號
　　公　訴　人　臺灣高雄地方法院檢察署檢察官
　　被　　　告　甲○○
　　選任辯護人　施吉安
右列被告因毒品危害防制條例案件，經檢察官提起公訴（九十年度偵字第一八六七號
），因被告逃匿，經本院發佈通緝後緝獲，本院判決如左：
    主  文
甲○○販賣第二級毒品未遂，處有期徒刑玖年，褫奪公權伍年。扣案之毒品安非他命
驗後淨重貳佰貳拾參點參公克，沒收銷燬之。
    事  實
一、緣丁○○於民國九十年一月十二日晚上十一時許，因毒品案件，在高雄縣鳳山市
    ○○路三六號新鎔旅社為憲兵隊查獲，於訊問過程中供出毒品係向綽號「姊仔」
    甲○○所購買，並表示願意配合警方追查，遂於同年月十三日以行動電話撥打0
    000000000號行動電話與甲○○聯絡，向甲○○佯稱欲購買安非他命六
    兩，且約定於該日下午二時許在高雄市○○區○○路上之「好樂迪ＫＴＶ」交易
    ，每兩之交易價格為新台幣（下同）一萬三千元。同年月十三日下午一點多，丁○○由憲兵隊帶至高雄市○○區○○路上之「好樂迪ＫＴＶ」等候甲○○，未久
    ，甲○○基於販賣第二級毒品安非他命之犯意駕車抵達現場，並朝「好樂迪ＫＴ
    Ｖ」旁之巷子駛去，丁○○遂走至巷內坐上甲○○所駕駛之車輛，甲○○於丁○○坐上車後立即將車駛離現場，在場埋伏之憲兵隊人員乃馬上上前追捕，嗣於當
    日十四時許，在宏平路附近之永順街、金府路口之大發計程車行為憲兵隊人員攔
    下，將丁○○帶走，而在車內扣得甲○○欲販賣予丁○○而未及交付之安非他命
    二二三點四八公克，交易因而未遂。
二、案經高雄市憲兵隊報告台灣高雄地方法院檢察署檢察官偵查起訴。
    理  由
一、訊據被告甲○○矢口否認固坦承有何販賣第二級毒品安非他命之犯行，辯稱：扣
    案之安非他命乃其購買供己吸食之用，其並不認識丁○○，當天丁○○向其揮手
    ，其便停車，丁○○隨即坐上車叫其開車，其乃往前開欲在前方之大發計程車行
    讓丁○○下車，又其並非現場買賣毒品被查獲之現行犯，憲兵乙○○、丙○○未
    持有逮捕或搜索令狀，復於無可疑情形下，逕行拘提、搜索是否合法顯有疑義云
    云。惟查：
  (一)右揭事實，業據證人丁○○於憲兵隊人員訊問時、本院調查時一致證稱：「我的
    毒品都是向一位綽號「大姊」的女子購買的，海洛因我沒買過，但安非他命以一
    萬三的代價購買，我都以行動電話聯絡0000000000，通常約定交易地
    點在高雄市○○區○○路上一家好樂迪ＫＴＶ前交易」（偵卷第三五頁）、「認
    識甲○○。是我報案查獲他，在小港區好樂迪ＫＴＶ交易的」、「我後來配合憲
    兵以行動電話0000000000打給0000000000（應係0000
    000000之誤），約在小港好樂迪ＫＴＶ，說要跟他買六兩毒品（安非他命
    ）」（本院九十年聲羈字第二六號卷第七頁）、「（問：一月十三日有無跟他（
    即被告）約定在宏平路與金府路口附近的好樂迪ＫＴＶ前？）有，要跟他拿六兩
    安非他命，每兩是一萬三千元」、「（問：如何跟他聯絡買安非他命？）用我的
    行動電話打他的行動電話（０九一六開頭）」、「（問：在好樂迪ＫＴＶ是否當
    日約的？如何跟他講？）是當日約的，我打電話給他問有無安非他命，他說他手
    上剛好有一批大量的安非他命不知如何脫手，請我幫他脫手」、「（問：他的綽
    號叫什麼？）大姊，大家都叫他『姊仔』」等語（見本院九十年度訴字第二三九
    五號卷第四六、四七頁）明確，核與證人乙○○、丙○○於本院調查、審理中證
    稱：於九十年一月十二日晚上十一時許在鳳山市之小旅社查獲丁○○後，丁○○
    表示毒品來源為綽號「姊仔」者，乃由丁○○與「姊仔」者聯絡，約好在小港區
    ○○路上之好樂迪ＫＴＶ交易，其等乃帶同丁○○前往該好樂迪ＫＴＶ等候，並
    在旁埋伏，不久，丁○○往好樂迪ＫＴＶ旁之巷子走去坐上一輛TOYOYA廠牌綠色
    車子離去，其等遂上前追捕，在好樂迪ＫＴＶ旁巷子內之計程車行攔下該車，在
    駕駛座旁手煞車下面發現裝有白色粉末之牛皮紙袋一個等語相符（見本院九十年
    度訴字第二三九五號卷第四六至四八頁及九十一年十月七日筆錄），且經被告於
    檢察官問及何以車上有安非他命時，供稱：前一天晚上綽號「阿興」者打電話來
    ，約定在金府路與宏平路之好樂迪ＫＴＶ見面，其抵達後，綽號「阿興」者上車
    ，不到一分鐘，警察就來了，「阿興」便趁隙逃跑，0000000000號行
    動電話為綽號「阿興」者所有等語在卷（見偵卷第十九頁）；又0000000
    000號行動電話係郭廣宏受綽號「興仔」者之要求，申請供綽號「興仔」之人
    使用，0000000000號行動電話則係被告以原名陳梅蘭所申請使用等節
    ，業據證人郭廣宏證述明確，並有有遠傳電信股份有限公司提供之行動電話基本
    資料二份附卷為憑；而自被告所駕駛之前開車輛上所扣得之白色粉末一包經送鑑
    定結果，確為安非他命無訛，亦有高雄醫學大學附設中和紀念醫院檢驗報告單附
    卷可稽。
  (二)再者，據證人丁○○證稱係向被告佯稱欲購買安非他命六兩（即二二五公克），
    而扣案之安非他命驗後淨重共計二二三點三公克一節，有前開高雄醫學大學附設
    中和紀念醫院檢驗報告單可按，則由被告駕駛車輛內所扣得之安非他命數量與證
    人丁○○所稱欲購買數量間僅有近二公克之微量差距之情，益足認證人丁○○曾
    於與被告聯絡時曾明確表示欲購買安非他命及購買之數量。至證人丁○○於本院
    九十一年十月七日、十月十六日訊問時，雖證稱：被告並非綽號「姊仔」之女子
    ，不認識被告，當時係根據車子顏色將被告攔下，坐上車後才發現根本不認識開
    車之人云云，惟證人丁○○於本院九十年一月十三日訊問時已當場指認被告，且
    其前開證述與證人乙○○、丙○○之證述大致相符，被告於偵查及本院訊問時亦
    供稱：查獲當日坐上其所駕駛車輛之人綽號「阿興」，其與「阿興」為朋友關係
    ，原不知「阿興」之本名，在憲兵隊製作筆錄時才知「阿興」之本名為丁○○等
    語（偵卷第一九頁、九十年二月二十日筆錄及本院九十一年九月二日筆錄）在卷
    ，顯見證人丁○○證稱不認識被告、被告非綽號「姊仔」之人云云，實為迴護被
    告之詞，不足採信，被告事後翻異供稱不認識丁○○云云，亦屬事後卸責之詞而
    無法採信。
  (三)另乙○○、丙○○係因丁○○走入好樂迪ＫＴＶ旁之巷子內，經通報得知丁○○
    坐上一輛TOYOYA廠牌綠色車子，且該車於丁○○上車後立即開走，乃上前追捕等
    情，分據證人乙○○、丙○○證述明確，而丁○○當時係為配合憲兵隊追查販賣
    毒品之綽號「姊仔」者，乃與「姊仔」約好在上開好樂迪ＫＴＶ等候「姊仔」前
    來交易之情，已如前述，則在場埋伏之乙○○、丙○○等憲兵隊人員於發現丁○○有所行動且坐上被告所駕駛之車輛離去時，依常情言，顯已有充分之事證足以
    懷疑該車即為綽號「姊仔」者所駕駛前來與丁○○買賣安非他命，乙○○、丙○○等憲兵隊人員據此當時情形而以現行犯將被告逮捕，與法並無不合，是被告辯
    稱：乙○○、丙○○等人於無逮捕或搜索等令狀之情形下將其攔下逮捕，實屬違
    法云云，不足採信。
  (四)綜上，本件事證已臻明確，被告基於販賣安非他命予丁○○之犯意而持安非他命
    駕車抵達前開地點，嗣因遭憲兵隊人員攔下而未及交付安非他命之犯行，堪以認
    定，應依法論科。
二、查安非他命係第二級毒品，毒品危害防制條例第二條第二項第二款定有明文。而
    證人丁○○係在憲兵隊人員之授意下以電話與被告聯絡佯稱欲購買安非他命，被
    告乃攜帶安非他命前往約定地點，但為完成交易即為憲兵隊查獲等情，已如前述
    ，則證人丁○○實際上並無向被告購買安非他命之意思，乃係虛與被告約定交易
    ，本意在於協助憲兵隊辦案，以求人贓俱獲，故形式上縱令雙方已約定交付安非
    他命及價金，然因憲兵隊人員埋伏在側，伺機逮捕，事實上其二人並無法真正完
    成安非他命之交易行為，然被告既有販賣安非他命之故意，而依約攜帶安非他命
    前往交付，即已著手實施販賣之行為，因此被告仍應論以販賣第二級毒品安非他
    命未遂罪（最高法院八十五年三月十二日八十五年度第四次刑庭總會決議參照）
    。是核被告所為，係犯毒品危害防制條例第四條第五項、第二項之販賣第二級毒
  品未遂罪。其為販賣毒品安非他命而持有毒品安非他命之低度行為，為其販賣毒
    品之高度行為所吸收，不另論罪。又其販賣毒品安非他命之行為僅止於未遂，依
    刑法第二十六條前段規定減輕其刑。爰審酌被告販賣毒品安非他命，且數量高達
    二百二十三點三公克，危害他人及社會秩序重大，情節非輕，且犯罪後猶圖卸刑
    責毫無悔意，惟念其販毒之次數僅有一次，且為未遂等一切情狀，酌情量處如主
    文所示之刑，且依其犯罪之性質，本院認有褫奪公權之必要，併予宣告褫奪公權
    五年。在被告販賣毒品僅止於未遂，尚未取得價金，自無庸諭知沒收。至扣案之
    毒品安非他命驗後淨重二百二十三點三公克，應依毒品危害防制條例第四條十八
    條第一項前段規定沒收銷燬之。
據上論斷，應依刑事訴訟法第二百九十九條第一項前段，毒品危害防制條例第四條第
二項、第五項、第十八條第一項前段，刑法第十一條、第二十六條前段、第三十七條
第二項，判決如主文。
本案經檢察官陳宗吟到庭執行職務。
中      華      民      國    九十一    年      十一    月    二十一    日
                                  臺灣高雄地方法院刑事第一庭
    法  官  黃  悅  璇
右正本證明與原本無異。
如不服本判決，應於判決送達後十日內，向本院提出上訴狀。
                                          書記官  沈      蘊
中    華    民    國      九十一      年     十一    月     二十二      日
附錄法條：
毒品危害防制條例第四條第二項、第五項
製造、運輸、販賣第二級毒品者，處無期徒刑或七年以上有期徒刑，得併科新台幣七
百萬元以下罰金。
前四項之未遂犯罰之。
